【裁判字號】    97,上訴,1627
【裁判日期】    971128
【裁判案由】    違反毒品危害防制條例
【裁判全文】
臺灣高等法院高雄分院刑事判決        97年度上訴字第1627號
上  訴  人
即  被  告  甲○○
上列上訴人因違反毒品危害防制條例案件，不服臺灣屏東地方法
院97年度訴字第903 號中華民國97年8 月22日第一審判決（起訴
案號：臺灣屏東地方法院檢察署97年度毒偵字第1711號），提起
上訴，本院判決如下：
     主  文
上訴駁回。
     事  實
一、甲○○前於民國86年間因煙毒等案件，經原審以86年度訴字
    第192 號判處應執行有期徒刑3 年8 月確定；又於同年間因
    違反麻醉藥品管理條例等案件，經本院以87年度上訴字第89
    號判處應執行有期徒刑5 年6 月確定；再於88年間因違反槍
    砲彈藥刀械管制條例案件，經原審以88年度易字第194 號判
    處有期徒刑6 月確定，上開案件接續執行，嗣於93年11 月8
    日因縮短刑期假釋出監，復於94年間因施用毒品，經撤銷假
    釋入監接續執行徒刑，上開案件再經原審以96年度聲減字第
    1621號裁定減刑並定其應執行有期徒刑7 年4 月確定，嗣於
    96年9 月18日減刑及縮短刑期執行完畢出監。
二、甲○○前於94年間因施用毒品案件，經原審以94年度毒聲字
    第386 號裁定送觀察、勒戒，因認有繼續施用毒品傾向，再
    由原審以94年度毒聲字第499 號裁定令入戒治處所施以強制
    戒治，於戒治期間經評定成效為合格，於95年3 月14日因停
    止處分釋放出所，並經臺灣屏東地方法院檢察署檢察官於95
    年3 月17日以95年度戒毒偵字第31號為不起訴處分確定。詎
    甲○○仍不知戒除毒癮，分別基於施用第一級毒品海洛因及
    第二級毒品甲基安非他命之犯意，於97年4 月30日11時許，
    在其位於屏東縣萬丹鄉加興村加禮濫6 之2 號住處內，將海
    洛因摻入香菸內，以點燃吸食煙霧之方式施用海洛因1 次；
    又於97年4 月30日15時為警採尿回溯72小時內，在其住處內
    ，將甲基安非他命置入玻璃管內點燃吸食煙霧之方式，施用
    第二級毒品甲基安非他命1 次，嗣於97年4 月30日14時20分
    許，為警持搜索票至其上開住處內執行搜索而查獲，並徵其
    同意採尿送驗，檢驗結果呈嗎啡、甲基安非他命陽性反應，
    始悉上情。
三、案經屏東縣警察局屏東分局報告臺灣屏東地方法院檢察署檢
    察官偵查起訴。
    理   由
一、證據能力部分
    本判決後述所引其證據資料，其中傳聞證據部分，縱無刑事
    訴訟法第159 條之1 至第159 條之4 或其他規定之傳聞證據
    例外情形，亦因當事人或同意可作為證據使用，或未聲明異
    議，依刑事訴訟法第159 條之5 第1 項、第2 項之規定，本
    院審酌該證據作成之情況，認為適當，應得為證據。
二、實體上之認定
    被告甲○○經傳未到。惟查前揭犯罪事實，業據被告甲○○
    於警詢、偵訊及原審坦承不諱，且其於97年4 月30日經警採
    尿送驗，呈嗎啡（即海洛因水解後之反應）、甲基安非他命
    之陽性反應，有臺灣檢驗科技股份有限公司97年5 月19日KＺ
    000000000000號濫用藥物尿液檢驗報告1 紙在卷可證。上述
    鑑驗結果，係檢驗機關本於專業知識及以精密儀器或科學檢
    驗方法所得之結論，自可憑信，足見被告自白與事實相符，
    堪以採信。查被告於94年間因施用毒品案件，經原審以94年
    度毒聲字第386 號裁定送觀察、勒戒，因認有繼續施用毒品
    傾向，再由原審以94年度毒聲字第49 9號裁定令入戒治處所
    施以強制戒治，於戒治期間經評定成效為合格，於95年3 月
    14日因停止處分釋放出所，並經臺灣屏東地方法院檢察署檢
    察官於95年3 月17日以95年度戒毒偵字第31號為不起訴處分
    確定，此有臺灣屏東地方法院檢察署刑案資料查註紀錄表及
    臺灣高等法院被告前案紀錄表各1 份在卷可參。從而，被告
    於強制戒治執行完畢後5 年內再犯本件施用第一、二級毒品
    犯行明確，其犯行洵堪認定。
三、原審以被告甲○○已坦承犯行，而適用刑事訴訟法第273 條
    之1 第1 項、第299 條第1 項前段，毒品危害防制條例第10
    條第1 、2 項，刑法第11條前段、第47條第1 項、第51條第
    5 款，並審酌被告自制力薄弱，惟念及施用毒品屬自戕性犯
    罪，犯後坦認犯行，態度良好等情，量處施用第一級毒品，
    累犯，處有期徒刑10月，另施用第二級毒品，累犯，處有期
    徒刑6 月，應執行有期徒刑1 年2 月。經核認事用法均無違
    誤，量刑亦稱允當。被告上訴意旨以其並無犯罪故意，指摘
    原判決不當，為無理由，應予駁回。
四、被告甲○○合法傳喚，無正當之理由不到庭者，得不待其陳
    述，逕行判決，刑事訴訟法第371 條定有明文。本件被告經
    本院於97年11月3 日寄存送達在案（本院卷31頁），業經合
    法傳喚，惟無正當理由未到庭，爰不待其陳述，逕行判決，
    並此敘明。
據上論斷，應依刑事訴訟法第368條、第371 條，判決如主文。
本案經檢察官姜麗儒到庭執行職務。
中    華    民    國    97    年    11    月    28    日
                  刑事第八庭    審判長法  官   洪兆隆
                                      法  官   郭玫利
                                      法  官   李政庭
以上正本證明與原本無異。
第一級毒品部分如不服本判決應於收受本判決後10日內向本院提
出上訴書狀，其未敘述上訴理由者，並得於提起上訴後10日內向
本院補提理由書狀（均須按他造當事人之人數附繕本）「切勿逕
送上級法院」。
其餘不得上訴。
中    華    民    國    97    年    11    月    28    日
                                      書記官   吳福連
附錄本判決論罪科刑法條：
毒品危害防制條例第10條
施用第一級毒品者，處6 月以上 5 年以下有期徒刑。
施用第二級毒品者，處3 年以下有期徒刑。


司法院資訊處製作；財團法人民間司法改革基金會備份。
